【裁判字號】    95,訴,3892
【裁判日期】    951228
【裁判案由】    毒品危害防制條例
【裁判全文】
臺灣高雄地方法院刑事判決              95年度訴字第3892號
公  訴  人  臺灣高雄地方法院檢察署檢察官
被      告  甲○○
                      弄7號
上列被告因毒品危害防制條例案件，經檢察官提起公訴（95年度
毒偵字第7861號），本院以簡式審判程序判決如下：
    主  文
甲○○施用第一級毒品，累犯，處有期徒刑拾月，扣案第一級毒
品海洛因壹小包（驗前重零點貳貳公克、驗後重零點零零陸公克
），沒收銷燬之，扣案注射針筒壹支，沒收。
    事  實
一、甲○○前因施用毒品案件，經本院以89年度毒聲字第8885號
    裁定送觀察、勒戒，因認有繼續施用毒品傾向，經本院以89
    年毒聲字第9552號裁定令入戒治處所施以強制戒治，以90年
    度毒聲字第2717號裁定停止戒治，所餘戒治期間付保護管束
    ，再以90年度毒聲字第6484號撤銷停止戒治，於民國91年6
    月8 日執行完畢出所；又因施用毒品案件，分別經本院以93
    年度訴字第530 號、93年度易字第332 號，各判處有期徒刑
    8 月、3 月確定，嗣定應執行有期徒刑10月，於94年5 月27
    日縮刑期滿執行完畢。
二、詎甲○○仍不知悔改，於前述強制戒治執行完畢釋放後5 年
    內，基於施用第一級毒品海洛因之犯意，自95年10月2 日8
    時許至同年月15日止，在其高雄縣林園鄉○○村○○路236
    巷98弄7 號住處，以平均2 天施用1 次之頻率，及以針筒注
    射方式，持續施用第一級毒品海洛因，嗣為警於95年10月2
    日14時40分許，在高雄市○○區○○路與竹坑路口處臨檢查
    獲，並扣得甲○○所有之第一級毒品海洛因1 小包（驗前重
    0.22公克、驗後重0.006 公克）及供其施用毒品所用之注射
    針筒1 支。
三、案經高雄市政府警察局小港分局報請高雄地檢署檢察官偵查
    起訴。
    理  由
一、被告甲○○所犯係死刑、無期徒刑、最輕本刑為3 年以上有
    期徒刑以外之罪，其於準備程序中就前揭被訴事實為有罪之
    陳述，經受命法官告知簡式審判程序之旨，並聽取其與公訴
    人之意見後，本院合議庭認為適宜由受命法官獨任進行簡式
    審判程序，爰依刑事訴訟法第273 條之1 第1 項規定，裁定
    由受命法官獨任進行審判程序，合先敘明。
二、上揭犯罪事實，業據被告於本院審理時坦承不諱，且被告為
    警查獲所採之尿液，經送高雄市立凱旋醫院檢驗結果，確呈
    嗎啡陽性反應，有該醫院95年10月10日編號A00000000 號濫
    用藥物尿液檢驗報告暨毒品案件嫌疑犯尿液採證檢驗對照表
    各1 紙附卷可稽；又扣得被告持有疑似海洛因粉末1 小包（
    驗前重0. 22 公克、驗後重0.006 公克），經送上開醫院鑑
    定結果，確呈第一級毒品海洛因陽性反應，有該醫院95年10
    月14日高市凱醫驗字第2560號濫用藥物成品檢驗鑑定書1 份
    在卷可佐，足徵被告之自白與事實相符，堪以採信。是本案
    事證明確，被告施用第一級毒品海洛因之犯行，洵堪認定。
三、按觀察、勒戒或強制戒治執行完畢釋放後，5 年內再犯毒品
    危害防制條例第10條施用毒品之罪者，應依法追訴，毒品危
    害防制條例第23條第2 項定有明文。被告前因施用毒品案件
    ，經如前揭事實欄所載送強制戒治，於91年6 月8 日執行完
    畢釋放等情，有本院院內索引卡紀錄表、臺灣高等法院被告
    前案紀錄表各1 份在卷可憑，被告於前述強制戒治執行完畢
    釋放後5 年內，再犯本件施用第一級毒品之罪，參照上開規
    定，自應予追訴、處罰。
四、核被告所為，係犯毒品危害防制條例第10條第1 項之施用第
    一級毒品罪。其持有第一級毒品海洛因之低度行為，為其施
    用之高度行為所吸收，不另論罪。被告施用第一級毒品海洛
    因之行為固有多次，惟查其施用頻率係平均2 天即施用1 次
    ，施用期間（95年10月2 日起至同年月15日止）別無中斷情
    事，足認其具有毒品之成癮性，且於密切接近之時間反覆持
    續施用毒品，參酌毒品危害防制條例第10條規定之施用毒品
    罪，具有因毒品成癮而反覆施用之性質，構成要件本質上含
    有「習慣性」反覆為施用行為之意涵（即學理上所稱之集合
    犯），應認將被告多次施用第一級毒品海洛因之犯行，評價
    為集合犯，論以一罪，較符社會通念。檢察官雖僅就被告於
    95年10月2 日8 時許施用第一級毒品海洛因之犯行提起公訴
    ，然檢察官就犯罪事實一部起訴者，效力及於全部，本件被
    告就起訴事實以外之犯行，雖未據檢察官起訴，然與起訴事
    實部分有集合犯之實質上一罪關係，已如前述，當為起訴效
    力所及，本院自得併予審理。又被告有如前開事實欄所載之
    犯罪科刑紀錄，於94年5 月27日縮短刑期執行完畢等情，有
    本院院內索引卡紀錄表、臺灣高等法院被告前案紀錄表各1
    份在卷可憑，其於刑之執行完畢後，5 年內再故意犯本件有
    期徒刑以上之罪，為累犯，應加重其刑。爰審酌被告前因施
    用毒品案件，經施以強制戒治後，仍再犯本件施用毒品之罪
    ，足見其戒絕毒癮之意志不堅，本不宜寬貸，惟念其犯後坦
    承犯行，態度良好，及施用毒品乃戕害自身健康，尚未直接
    危害他人，反社會性不高等一切情狀，量處如主文所示之刑
    ，以資懲儆。又扣案粉末1 小包，經鑑定確含海洛因成分，
    業如前述，其包裝袋因與其上殘留之毒品難以析離，均應依
    毒品危害防制條例第18條第1 項前段規定，不論屬於被告所
    有與否，宣告沒收銷燬之；至送鑑耗用之海洛因既已滅失，
    自無庸再予宣告沒收銷燬。至扣案注射針筒1 支，為被告所
    有供施用毒品所用之物，雖經檢驗結果，其上並未殘留有海
    洛因成分，有卷附高雄市立凱旋醫院濫用藥物成品檢驗鑑定
    書1 紙可稽，然依刑法第38條第1 項第2 款規定，仍應併予
    宣告沒收。
據上論斷，應依刑事訴訟法第299 條第1 項前段、第273 條之1
第1 項，毒品危害防制條例第10條第1 項、第18條第1 項前段，
刑法第11條、第47條第1 項、第38條第1 項第2 款，判決如主文
。
本案經檢察官乙○○到庭執行職務。
中    華    民    國    95    年    12    月    28    日
                  刑事第十五庭  法  官  周宛瑩
以上正本證明與原本無異。
如不服本判決，應於判決送達後10日內，向本院提出上訴狀。
中    華    民    國    95    年    12    月    28    日
                                書記官  陳掌珠
附錄論罪法條：
毒品危害防制條例第10條
施用第一級毒品者，處6 月以上5 年以下有期徒刑。
施用第二級毒品者，處3 年以下有期徒刑。


司法院資訊處製作；財團法人民間司法改革基金會備份。
